臺灣新竹地方法院刑事判決　　　　　　　　　　　　　　九十一年度訴字第六一號
　　公　訴　人　臺灣新竹地方法院檢察署檢察官
　　被　　　告　戊○○
　　　　　　　　甲○○
　　　　　　　　丙○○
　　　　　　　　丁○○
　　共　　　同
　　選任辯護人　李尚澤
　　被　　　告　己○○
右列被告等因違反電信法等案件，經檢察官提起公訴（九十年度偵字第七一六六號）
，本院判決如左：
    主  文
戊○○、甲○○、丙○○，均共同連續意圖為自己不法之利益，以有線方式，盜接他
人電信設備通信，各處有期徒刑月，如易科罰金，以佰元折算壹日，均緩刑貳年
。
丁○○共同連續意圖為自己不法之利益，以有線方式，盜接他人電信設備通信，處有
期徒刑肆月，如易科罰金，以佰元折算壹日，緩刑貳年。
己○○連續意圖為自己不法之利益，以有線方式，盜接他人電信設備通信，處有期徒
刑月，如易科罰金，以佰元折算壹日，緩刑貳年。
    事  實
一、戊○○於民國八十九年七、八月間放暑假期間之某日，前往位於新竹市○○路咖
    啡店上網聊天時，在聊天室得知由不詳姓名人士張貼、為乙○○向中華電信股份
    有限公司（下稱中華電信）申設之ＨＩＮＥＴ網路撥接帳號ＨＮ0000000
    0及使用密碼，因自己的電腦無法使用，竟基於犯意之聯絡，隨即將其所得知之
    上開乙○○之ＨＩＮＥＴ網路撥接帳號及密碼告知甲○○與丙○○（起訴書誤載
    為丁○○，已經公訴人以臺灣新竹地方法院檢察署九十一年四月十七日竹檢雲廉
    字第０八五六三號函更正，下同）二人，甲○○復另行基於犯意之聯絡，再將其
    所得知之乙○○之ＨＩＮＥＴ網路撥接帳號及密碼告訴丁○○；同時間，己○○
    （起訴書誤載為丙○○）自己亦在網路之ＢＢＳ站上得知相同之右開乙○○之Ｈ
    ＩＮＥＴ網路撥接帳號及密碼。甲○○、丙○○、丁○○、己○○等四人於得知
    乙○○之ＨＩＮＥＴ網路撥接帳號及密碼後，竟分別意圖為自己不法利益，並基
    於概括之犯意，分別自詳如附表所示之時間，在附表所示之地點，以附表所示之
    室內電話，連續盜用乙○○對於網際網路接取中華電信所提供之電訊通信設備使
    用權，而分別連續盜接乙○○之通信設備以向他人通信，並分別因此減少支付如
    附表所示之利益。嗣經乙○○於接獲異常之電話費帳單，發現網際網路撥接費用
    明顯增加，始於九十年六月二十七日報警，經電信警察循線查知上情。
二、案經交通部電信總局函送臺灣新竹地方法院檢察署檢察官偵查起訴。
    理  由
一、右揭犯罪事實，業據被告戊○○、甲○○、丙○○、丁○○、己○○等五人於偵
    查中及本院調查、審理時坦承不諱，核與告訴人即被害人乙○○指訴之被害情節
    相符，復有交通部電信總局所提供之被告丙○○八十九年八月份之ＨＩＮＥＴ上
    網通信明細、被告丁○○八十九年九月份至九十年三月份之ＨＩＮＥＴ上網通信
    明細、被告己○○八十九年七、八月份之ＨＩＮＥＴ上網通信明細等分別附於偵
    查卷第十、十三至二二、二五至三十頁，及電信警察隊第一中隊九十一年六月二
    十日電警一刑字第０九一五００八六九─０號書函一份附於本院卷內可稽，又因
    被告甲○○係以（０三）0000000之市內電話門號盜上網，此部分已據被
    告甲○○陳明在卷，惟因當時中華電信公司交換機系統設備未開放來電顯示門號
    之機房（為舊型交換機房）或用戶端隱藏家中室內電話號碼，導致被告甲○○部
    分無通聯明細，亦據上開電信警察隊第一中隊九十一年六月二十日電警一刑字第
    ０九一五００八六九─０號書函一份解釋在卷，然此仍無礙於被告甲○○確有在
    被告戊○○告知其被害人乙○○之ＨＩＮＥＴ網路撥接帳號及密碼後，以其家中
    所申請之（０三）0000000之市內電話門號盜上網之事實，被告戊○○、
    甲○○、丙○○、丁○○、己○○等五人之自白與事實相符，應堪採信。綜上所
    述，本件事證已臻明確，被告戊○○、甲○○、丙○○、丁○○、己○○等五人
    盜接他人電信設備之犯行洵堪認定，均應予依法論科。
二、按網際網路接取服務為電信服務之一種，網際網路接取服務業者所提供之接取或
    上網服務，在撥接用戶時，因計費需要，須在上網之初，由業者先予身分確認，
    且經身分確定無誤後，始提供電信服務予用戶並啟動計費。因此，擁用網際網路
    接取帳號及密碼之用戶，即有網際網路接取業者之電信設備使用權。故網際網路
    接取帳號及密碼雖非實體之電信設備，但依上開解釋，盜用他人網際網路接取帳
    號及密碼上網，即為盜用他人對於網際網路接取業者之電信設備使用權（參交通
    部電信總局九十年六月十九日所為電信公九十字第Ｏ一Ｏ四三四─Ｏ號函附於本
    院卷內可憑）。故核被告戊○○、甲○○、丙○○、丁○○、己○○等五人所為
    ，均係違反電信法第五十六條第一項之盜接他人電信設備通信罪。被告戊○○、
    甲○○與丙○○間，被告甲○○與丁○○間，就上開盜接他人電信設備通信之犯
    行，均有犯意之聯絡及行為之分擔，均為共同正犯。被告戊○○、甲○○、丙○○、丁○○、己○○等五人先後多次犯行，均時間緊接、手法雷同，所犯係犯罪
    構成要件相同之罪，顯均係基於概括之犯意反覆為之，均應依刑法第五十六條連
    續犯之規定論以一罪，並依法加重其刑。爰審酌被告五人均因貪圖小利，利用偶
    然得知之帳號及密碼而犯本案，惟其等犯罪後均立即坦承犯行，態度良好，因而
    所得之不法利益尚非鉅等一切情狀，分別量處如主文所示之刑；又因被告戊○○
    、甲○○、丙○○、己○○等四人行為後，原刑法第四十一條易科罰金之規定，
    業於九十年一月四日經立法院三讀修正通過，嗣於同年月十日經總統公布施行在
    案，依修正後刑法第四十一條第一項前段規定，犯最重本刑為「五」年以下有期
    徒刑以下之刑之罪，而受六月以下有期徒刑或拘役之宣告，因身體、教育、職業
    、家庭之關係或其他正當理由，執行顯有困難，得以一元以上三元以下折算一日
    ，易科罰金，經新舊法比較之結果，自以新法之規定較有利於被告，按諸刑法第
    二條第一項前段之規定，自應適用裁判時即修正後刑法第四十一條有關易科罰金
    之規定，爰併對被告戊○○、甲○○、丙○○、丁○○、己○○等五人均諭知易
    科罰金之折算標準。末查，被告被告戊○○、甲○○、丙○○、丁○○、己○○
    等五人前均未曾受任何有期徒刑以上刑之宣告，此有臺灣高等法院被告全國前案
    紀錄表及臺灣新竹地方法院檢察署刑案資料查註紀錄表各一份附卷可憑，其等經
    此次偵、審之教訓，自後當知所惕勉而無再犯之虞，且被告戊○○、丙○○二人
    目前仍在學，亦有學生證影本二份存於本院卷內可考，被告甲○○目前服役中，
    另被告丁○○與己○○二人亦有正當工作，有在職證明附於本院卷內可參，本院
    綜核各情，認上開對其等所為有期徒刑之宣告，已足策其自新，所宣告之刑，以
    暫不執行為適當，併均依法諭知緩刑二年，以勵自新。
三、公訴意旨另以被告戊○○、甲○○、丙○○、丁○○、己○○等五人之行為尚涉
    有刑法第三百三十九條之三之以不正方法將虛偽資料輸入電腦，製作財產權之得
    喪、變更紀錄，而取得他人財產罪嫌，被告戊○○另犯有刑法第三百十八條之一
    之洩密罪嫌云云，惟：
（一）按犯罪事實應依證據認定之，無證據不得推定其犯罪事實。又行為之處罰，以
      行為時之法律有明文規定者，為限；不能證明被告犯罪者，應諭知無罪之判決
      ，刑事訴訟法第一百五十四條、第三百零一條第一項、刑法第一條，分別定有
      明文。
（二）按，刑法第三百三十九條之三係規定：意圖為自己或第三人不法之所有，以不
      正方法將虛偽資料或不正指令輸入電腦或其相關設備，製作財產權之得喪、變
      更紀錄，而取得他人財產者，處七年以下有期徒刑。以前項方法得財產上不法
      之利益或使第三人得之者，亦同。是以，行為人除具有不法之意圖外，須有：
      (1)將虛偽資料或不正指令輸入電腦或其相關設備，(2)製作財產權之得喪、變更
      紀錄，(3)進而取得他人財產者之情形，始與本罪之構成要件相當。今被告戊○○、甲○○、丙○○、丁○○、己○○等五人雖分別有在獲悉被害人乙○○之
      ＨＩＮＥＴ網路撥接帳號及密碼後，利用電腦設備上網，而取得免付電話費之
      利益，使被害人乙○○受有損害，惟被告戊○○、甲○○、丙○○、丁○○、
      己○○等五人並未製作使被害人之財產權有所得喪、變更之紀錄，更未因此取
      得他人之財產， 公訴人對此尚有誤會。
（三）次按，刑法第三百十七條，必須洩漏者為「工商秘密」，始足當之，而所謂「
      工商祕密」，係指工業上或商業上之秘密事實、事項、物品或資料，而非可舉
   以告人者而言，重在經濟效益保護（臺灣高等法院七十八年度上易字第二Ｏ四
      六號判決參照）。又刑法第三百十八條之一係規定：無故洩漏因利用電腦或其
      他相關設備知悉或持有他人之秘密者，處二年以下有期徒刑、拘役、或五千元
      罰金。是以，該「祕密」，至少應具有一般人所不得輕易知悉之特性，且所有
      人已採取合理之保密措施者而言。經查，被害人乙○○之ＨＩＮＥＴ網路撥接
      帳號及密碼固係被告戊○○於電腦網路上所發現，惟該撥接帳號及密碼早已被
      不詳人士張貼在網路上，對其他使用網路者來說，並非不得輕易知悉之事，此
      亦可由與另被告戊○○、甲○○、丙○○、丁○○四人素不相識之被告己○○
      ，亦可自行在網路上之ＢＢＳ站上輕易看到而盜接被害人乙○○之ＨＩＮＥＴ
      網路撥接帳號及密碼，是以，在被告戊○○看到被害人乙○○之ＨＩＮＥＴ網
      路撥接帳號及密碼時，該撥接帳號及密碼已非祕密，被告戊○○將該該撥接帳
      號及密碼洩露給被告甲○○與丙○○之行為固不道德，但此舉尚非上開刑法第
      三百十八條之一所欲規範之對象，公訴人就此亦有所誤會。
    是以，此部分尚不能證明被告戊○○、甲○○、丙○○、丁○○、己○○等五人
    有另犯上開以不正方法將虛偽資料輸入電腦，製作財產權之得喪、變更紀錄，而
    取得他人財產罪嫌，被告戊○○另犯有刑法第三百十八條之一之洩密罪嫌，此外
    ，復查無其他積極證據足資認定被告五人有公訴人所指之犯行，原應對被告戊○○、甲○○、丙○○、丁○○、己○○等五人就此部分為無罪判決之諭知，惟公
    訴意旨認此部分與前開有罪部分有牽連犯之裁判上一罪關係，爰不另為無罪之諭
    知，附此敘明。
四、據上論斷，應依刑事訴訟法第二百九十九條第一項前段，電信法第五十六條第一
    項，刑法第二條第一項前段、第十一條前段、第二十八條、第五十六條、第四十
    一條第一項前段、第七十四條第一款，罰金罰鍰提高標準條例第二條，判決如主
    文。
本案經檢察官劉邦繡到庭執行職務。
中      華      民      國    九十一    年      八      月     十五     日
                                    臺灣新竹地方法院刑事第一庭
                                        法  官    遲中慧
右正本證明與原本無異。
如不服本判決，應於判決送達後十日內向本院提出上訴狀( 應附繕本 )，上訴於
臺灣高等法院。
                       書記官    龔柏萃
中      華      民      國    九十一    年      八      月     十五     日
附錄本案論罪科刑法條全文：電信法第五十六條第一項
意圖為自己或第三人不法之利益，以有線、無線或其他電磁方式，盜接或盜用他人電
信設備通信者，處五年以下有期徒刑，得併科新台幣一百五十萬元以下罰金。
附  表：
┌──┬───┬───┬───┬───┬───┬───┬───┬────┐
│編號│冒用人│冒用地│盜撥上│盜撥之│盜撥之│中華信│盜撥實│備    註│
│    │      │點    │網電話│通數  │時間  │電提供│際金額│        │
│    │      │      │      │      │      │之每分│（四捨│        │
│    │      │      │      │      │      │鐘費用│五入）│        │
├──┼───┼───┼───┼───┼───┼───┼───┼────┤
│ 一 │甲○○│新竹市│（０三│＊    │＊    │＊    │＊    │因該門號│
│    │      │愛文街│）五三│      │每次約│      │      │之機房中│
│    │      │一二０│四０九│      │二、三│      │      │華電信當│
│    │   │號之十│三四號│      │十分鐘│      │      │時尚未開│
│    │      │之住處│      │      │      │      │      │放來電顯│
│    │      │      │      │      │      │      │      │示門號或│
│    │      │      │      │      │      │      │      │其隱藏門│
│    │      │      │      │      │      │      │      │號，致無│
│    │      │      │      │      │      │      │      │通聯明細│
├──┼───┼───┼───┼───┼───┼───┼───┼────┤
│ 二 │丙○○│新竹市│（０三│一百九│八十九│０．三│五十八│        │
│    │      │延平路│）五三│十二通│年八月│元    │元    │        │
│    │      │二段三│八二九│      │二十五│      │      │        │
│    │      │二五巷│七九號│      │日至同│      │      │        │
│    │      │二二號│      │      │年月二│      │      │        │
│    │      │之住處│      │      │十八日│      │      │        │
│    │      │      │      │      │，共一│      │      │        │
│    │      │      │      │      │百九十│      │      │        │
│    │      │      │      │      │二分鐘│      │      │        │
├──┼───┼───┼───┼───┼───┼───┼───┼────┤
│ 三 │丁○○│新竹市│（０三│五十通│八十九│０．三│九十七│        │
│    │      │大庄路│）五三│      │年九月│元    │元    │        │
│    │      │一一八│０六八│      │二十一│      │      │        │
│    │      │巷三八│０八號│      │日至九│      │      │        │
│    │      │號三樓│      │      │十年三│      │      │        │
│    │      │之住處│      │      │月十一│      │      │        │
│    │      │      │      │      │日，共│      │      │        │
│    │      │      │      │      │三百二│      │      │        │
│    │      │      │      │      │十二分│      │      │        │
│    │      │      │      │      │鐘    │      │      │        │
├──┼───┼───┼───┼───┼───┼───┼───┼────┤
│ 四 │己○○│新竹市│（０三│十通  │八十九│０．三│三十一│        │
│    │      │新源街│）五七│      │年七月│元    │元    │        │
│    │      │四四巷│二三九│      │二日至│      │      │        │
│    │      │十五號│九四號│      │同年八│      │      │        │
│    │      │之住處│      │      │月十四│      │      │        │
│    │      │      │      │      │日，共│      │      │        │
│    │      │      │      │      │一百零│      │      │        │
│    │      │      │      │      │三分鐘│      │      │        │
└──┴───┴───┴───┴───┴───┴───┴───┴────┘
